【裁判字號】    89,交抗,19
【裁判日期】    890831
【裁判案由】    聲明異議
【裁判全文】
臺灣高等法院高雄分院刑事裁定                      八十九年度交抗字第一九號
    抗  告  人
    即受處分人  甲○○
右列抗告人因違反道路交通管理處法條例案件，不服臺灣高雄地方法院中華民國八十
九年七月二十四日裁定（八十九年度交聲字第七四號），提起抗告，本院裁定如左：
    主  文
抗告駁回。
    理  由
一、抗告意旨略以：抗告人甲○○平日在高速公路開車，行車時速最高於八十至一百
    公里內，絕對不會超過一百一十公里，警察行車超速所認定之「證據」為何？僅
    憑警察陳述而無照片或科學儀器紀錄可否據為裁決之依據？何以抗告人之辯解未
    能採信？是請求撤銷原裁定云云。
二、按汽車行駛於高速公路，而不遵管制之規定者，處汽車駕駛人新台幣三千元以上
    六千元以下罰鍰；又汽車駕駛人違反第三十三條之規定，記違規點數一點，道路
    交通管理處罰條例第三十三條、第六十三條第一項第一款定有明文。
三、經查：
（一）本件抗告人於民國八十九年四月七日凌晨三時三十五分，在國道一號高速公路
      北上二三八公里處行駛，該路段速限每小時一百公里，經雷達測速器鎖定其以
      時速一百十八公里超速行駛之情，業據證人即當時取締員警林志全於原審到庭
      證述：「是在他超車時已超速，我們鎖定了，明顯看出由七、八十到一百多無
      誤」等語綦詳。按人證亦為證據方法之一，本件執勤員警與抗告人素昧平生，
      自無誣指抗告人之必要，事發時，員警以雷達偵測器鎖定超速車輛，並目視違
      規車輛，始予攔檢開單舉發，如此過程，應不致誤認。
（二）且舉發警員指述抗告人於超車時超速一節，亦與抗告人於原審自承：伊當天確
      實有超越二部貨車，且伊超速可能的話也只會超過一百公里等語情節相符，是
      異議人於超車時應有超速行駛情事，自可認定。從而，異議人所辯，委無足採
      。
（三）至本件舉發抗告人超速行駛，係以雷達測速器偵測得知行車速度，而此類之雷
      達測速器僅能顯示被鎖定對象之行車速度於螢幕上，並無法列印出該數值，實
      屬交通違規事件舉發之技術問題，尚不得以無該數值，即遽為駕駛人有無違規
      證據之認定，附此敘明。
四、綜上所述，原審以處分機關援引上開規定，裁處抗告人罰鍰新臺幣六千元，並記
    違規點數一點，依法並無不當，予以裁定駁回其異議，核無不合，抗告人抗告意
    旨，以其未有超速，指摘原裁定不當，為無理由，應予駁回。
五、據上論斷，應依道路交通案件處理辦法第二十六條、刑事訴訟法第四百十二條，
    裁定如主文。
中    華    民    國     八十九     年       八       月     三十一     日
                              臺灣高等法院高雄分院刑事第三庭
                                  審判長法官  莊秋桃
                                        法官  謝宏宗
                                        法官  魏式璧
右正本證明與原本無異。
不得再抗告。
                                      書記官  楊茱宜
中    華    民    國     八十九     年       九       月        二      日
                                                                        Ａ


司法院資訊處製作；財團法人民間司法改革基金會備份。
